Minutes et répertoires du notaire Martin BOURON, janvier 1713 - décembre 1722 (étude XXIX)
Archives nationales
- Minutes de Martin BOURON, janvier 1713 - décembre 1722; MC/ET/XXIX/308 - MC/ET/XXIX/367
  - Minutes. 1722, avril - juin, avril - juin 1722; MC/ET/XXIX/365
    - Bail. Nicolas François Sauvegrain. Pierre Saffrey. Oursine (rue de l'), 20 juin 1722; MC/ET/XXIX/365
      Description du jardin avec désignatrions des arbres et fleurs.
      bail; Sauvegrain, Nicolas-François; Saffrey, Pierre
    - Mariage. Michel Elie Bourgeois. Louise Bouillerot. Blé (marchand de), 21 juin 1722; MC/ET/XXIX/365
      contrat de mariage; Bourgeois, Michel-Elie; Bouillerot, Louise; commerçant
    - Vente. Pierre Beaufrere (veuve). Pierre François Chedeville. Anne Paulet. [maisons et terres]. Villejuif (Val-de-Marne), 22 juin 1722; MC/ET/XXIX/365
      acte de vente; Villejuif (Val-de-Marne); Beaufrere, Pierre; Chedeville, Pierre-François; Paulet, Anne
    - Succession, quittance. Jacques Leroy, 26 juin 1722; MC/ET/XXIX/365
      partage; quittance; Leroy, Jacques
    - Vente. Simon Cadot. Louis Gérard de Larzilliere. [maison]. Condé (Aisne), 30 juin 1722; MC/ET/XXIX/365
      acte de vente; Cadot, Simon; Larzilliere, Louis-Gérard de
    - Transaction. Louis Charette. Jacques Grandhomme de Lagasnetiere. Beaugé (Maine-et-Loire). (terres des Chayes ?), 30 juin 1722; MC/ET/XXIX/365
      accord; Grandhomme de Lagasnetiere, Jacques; Charette, Louis
    - PLANIÉ (Pierre) Maçon Rue des Francs Bourgeois § Vente .., 13 janvier 1725; MC/ET/XXIX/365
      acte de vente; Planié, Pierre
    - VALENCIER ( ? ) Jean Graveur Marché neuf Saint Germain § Testament de la veuve de .., 14 janvier 1725; MC/ET/XXIX/365
      testament
    - VALLANCIER (Jean) Maître graveur Marché neuf § Inventaire après décès de la veuve de .., 31 janvier 1725; MC/ET/XXIX/365
      inventaire; Vallancier, Jean
    - Delarbre (Philippe), marchand orfèvre, rue de Gesvres § Inventaire après décès de Arnaud (Roland Paul), 19 février 1725; MC/ET/XXIX/365
      inventaire après décès; Delarbre, Philippe; Arnaud, Roland Paul
    - Jacob (Alexis), marchand orfèvre, rue Saint-Antoine § Inventaire après décès de Arnaud (Roland Paul), 19 février 1725; MC/ET/XXIX/365
      inventaire après décès; Jacob, Alexis
    - Jacob (Guillaume), marchand orfèvre joaillier, rue de Gesvres § Inventaire après décès de Arnaud (Roland Paul), 19 février 1725; MC/ET/XXIX/365
      inventaire après décès; Jacob, Guillaume; Arnaud, Roland Paul
  - Minutes. 1722, juillet - septembre, juillet - septembre 1722; MC/ET/XXIX/366
    - Inventaire après décès. Louis Dubost. Marchand, 1er juillet 1722; MC/ET/XXIX/366
      inventaire après décès; Dubost, Louis; commerçant
    - Inventaire après décès. François Moreau. Grainier (marchand), 2 juillet 1722; MC/ET/XXIX/366
      inventaire après décès; Moreau, François; commerçant
    - Inventaire après décès. François Prevost (épouse). Marie Geneviève Cheneviere. Plaisirs du roi au Louvre (garde des), 3 juillet 1722; MC/ET/XXIX/366
      inventaire après décès; Prevost, François; Cheneviere, Marie-Geneviève
    - Mariage. François Prevost. Marie Maxime Aubert. Villejuif (Val-de-Marne) (dmt à), 4 juillet 1722; MC/ET/XXIX/366
      contrat de mariage; Villejuif (Val-de-Marne); Prevost, François; Aubert, Marie-Maxime
    - Vente. Pierre François Langlois. Pierre Langlois. [maison]. Troyes (Aube), 6 juillet 1722; MC/ET/XXIX/366
      acte de vente; Troyes (Aube); Langlois, Pierre-François; Langlois, Pierre
    - Succession, quittance. Claude Badin (veuve). Marie Berge. Trésorier de la garde robe du roi, 7 juillet 1722; MC/ET/XXIX/366
      partage; quittance; Badin, Claude; Berge, Marie
    - Mariage. René Rigault. Marguerite Lejeune. Grand Conseil (procureur au), 7 juillet 1722; MC/ET/XXIX/366
      contrat de mariage; Rigault, René; Lejeune, Marguerite
    - Vente. Henri de Bachelier d'Outreville. André Verax Dubreuil. [maison à Jouy-le-Comte]. Lisle-Adam (Val-d'Oise), 8 juillet 1722; MC/ET/XXIX/366
      acte de vente; L'Isle-Adam (Val-d'Oise); Bachelier d'Outreville, Henri de; Verax Dubreuil, André
    - Inventaire après décès. Charles Pessellier, 8 juillet 1722; MC/ET/XXIX/366
      inventaire après décès; Pessellier, Charles
    - Alloué. Philippe Roger. Jean Beguin. Maître graveur., 10 juillet 1722; MC/ET/XXIX/366
      contrat de travail; Roger, Philippe; Beguin, Jean; graveur
    - Orfèvre (alloué) § Contrat pour 4 ans entre Philippe Roger, maître graveur, et Louis Legros, marchand orfèvre, au profit de Jean Beguin, beau fils de Philippe. Logé, nourri et blanchi par son maître. Moyennant 150 livres., 10 juillet 1722; MC/ET/XXIX/366
    - Inventaire après décès. Jean Baptiste Lyoult (veuve). Antoinette Rousseau. Université de Paris (professeur)., 10 juillet 1722; MC/ET/XXIX/366
      inventaire après décès; Lyoult, Jean-Baptiste; Rousseau, Antoinette
    - Convention. Jean Charles Alain. André Mathieu Thiery. Maître Graveur., 13 juillet 1722; MC/ET/XXIX/366
      convention; Alain, Jean-Charles; Thiery, André-Mathieu; graveur
    - Alain (Jean) maître graveur sur le Petit Pont § Convention, 13 juillet 1722; MC/ET/XXIX/366
      Alain, Jean
    - Thérry (André Mathieu) maître graveur rue de Sevres § Convention, 13 juillet 1722; MC/ET/XXIX/366
      Thérry, André Mathieu
    - Contrat pour 3 ans entre Jean Alain, maître graveur, et André Mathieu Thiery, maître graveur, au profit de Jean-Charles Alain, fils du précédent., 13 juillet 1722; MC/ET/XXIX/366
      contrat d'apprentissage; Alain, Jean; Alain, Jean Charles; Thiery, André Mathieu; graveur
    - Transaction.. François Prout (Hoirs). Paris (fabrique de la paroisse Saint-Martin), 13 juillet 1722; MC/ET/XXIX/366
      accord; Prout, François
    - Succession, partage. Claude Delafond, 14 juillet 1722; MC/ET/XXIX/366
      partage; Delafond, Claude
    - Inventaire après décès. Pierre Paul Bisart (veuve). Elisabeth Bajulet. Tabletier (maître), 14 juillet 1722; MC/ET/XXIX/366
      inventaire après décès; Bisart, Pierre-Paul; Bajulet, Elisabeth; tabletier
    - Succession, partage. Gabriel Delafont. Trésorier du château de Thouars (Deux-Sèvres), 14 juillet 1722; MC/ET/XXIX/366
      partage; Thouars (Deux-Sèvres); Delafont, Gabriel
    - Succession, partage. Pierre Delafond, 14 juillet 1722; MC/ET/XXIX/366
      partage; Delafond, Pierre
    - Rentrée en possession. Jean Perreau. Vincent Crette (hoirs) Villejuif (Val-de-Marne) [terres], 16 juillet 1722; MC/ET/XXIX/366
      procès-verbal; Villejuif (Val-de-Marne); Perreau, Jean; Crette, Vincent
    - Testament olographe et codicille. Pierre Vallienne, 17 juillet 1722; MC/ET/XXIX/366
      testament; Vallienne, Pierre
    - Apprentissage. Antoine Delandre. Henri Durandet. Maître tisserand., 19 juillet 1722; MC/ET/XXIX/366
      contrat d'apprentissage; Delandre, Antoine; Durandet, Henri; tisserand
    - Mariage (extrait déposé). Pierre Gallien. Madeleine Riel. Bar-sur-Seine (Aube) [lieut. eaux-et-forêts]., 21 juillet 1722; MC/ET/XXIX/366
      contrat de mariage; extrait d'acte; dépôt de pièces; Bar-sur-Seine (Aube); Gallien, Pierre; Riel, Madeleine
    - Inventaire après décès. Pierre Rigault. Boulanger (maître), 21 juillet 1722; MC/ET/XXIX/366
      inventaire après décès; Rigault, Pierre; boulanger
    - Vente. Laurent Charles Huet (veuve). Jacques Sinson. Elisabeth Madeleine Leproust. [métairie Marolles]. Saint-Laurent-de-Bois (Loir-et-Cher), 22 juillet 1722; MC/ET/XXIX/366
      acte de vente; Huet, Laurent-Charles; Sinson, Jacques; Leproust, Elisabeth-Madeleine
    - Testament. Marie Broudin, 23 juillet 1722; MC/ET/XXIX/366
      testament; Broudin, Marie
    - Mariage. Nicolas Angibout. Marie Douy (veuve François Moreau). François Moreau (veuve), 26 juillet 1722; MC/ET/XXIX/366
      contrat de mariage; Angibout, Nicolas; Douy, Marie; Moreau, François
    - Succession, transport de droits. Jacques Reverend de Fontenaille (sieur de Fontenaille), 26 juillet 1722; MC/ET/XXIX/366
      partage; transport de droits; Reverend de Fontenaille, Jacques
    - Inventaire après décès. Claude Antoine Lyoult. Vivres (employé dans les), 27 juillet 1722; MC/ET/XXIX/366
      inventaire après décès; Lyoult, Claude-Antoine
    - Succession, renonciation. Charles Barrin de La Galissonniere, 28 juillet 1722; MC/ET/XXIX/366
      renonciation; Barrin de La Galissonniere, Charles
    - Mariage. Gilbert Roger. Michelle Tiers. Pierre Rigault. Boulanger, 29 juillet 1722; MC/ET/XXIX/366
      contrat de mariage; Roger, Gilbert; Tiers, Michelle; Rigault, Pierre; boulanger
    - Succession, transport de droits. Thomas Hardy (seigneur de Beaulieu), 1er août 1722; MC/ET/XXIX/366
      partage; transport de droits; Hardy, Thomas (seigneur de Beaulieu)
    - Succession, transport de droits. Auguste de Massanne. Sous-lieutenant aux Gardes, 1er août 1722; MC/ET/XXIX/366
      partage; transport de droits; Massanne, Auguste de
    - Succession, transport de droits. Antoine de Massanne. Sous-lieutenant aux Gardes, 1er août 1722; MC/ET/XXIX/366
      partage; transport de droits; Massanne, Antoine de
    - Succession, renonciation. Louis Lemoyne. Menuisier. Gouvieux (Oise), 3 août 1722; MC/ET/XXIX/366
      renonciation; Gouvieux (Oise); Lemoyne, Louis; menuisier
    - Titre nouvel. Nicolas Bault. Louis Manigan. Laboureur, 3 août 1722; MC/ET/XXIX/366
      titre nouvel; Manigan, Louis; Bault, Nicolas; agriculteur
    - Regnault (François) maître faïencier rue de Glatigny § Consentement, 5 août 1722; MC/ET/XXIX/366
      Regnault, François
    - Mariage. Nicolas Hedoux. Michelle Boutet (veuve Philippe Dubuisson). Vin (marchand de)., 6 août 1722; MC/ET/XXIX/366
      contrat de mariage; Hedoux, Nicolas; Boutet, Michelle; commerçant
    - Mariage de Nicolas Hedoux, marchand de vins cabaretier, et de Michèle Boidet, avec un état des meubles des époux dont des tapisseries haute-lisse, Un Mariage, Les Quatre-Saisons., 6 août 1722; MC/ET/XXIX/366
      contrat de mariage; Boidet, Michèle; Hedoux, Nicolas; restaurateur; commerçant
    - Mariage. Bernard de Casteras de Seignan de Varennes. Marie Erneste de Fetison. Gardes du corps du roi (porte-étendard), 6 août 1722; MC/ET/XXIX/366
      contrat de mariage; Casteras de Seignan de Varennes, Bernard de; Fetison, Marie-Erneste de
    - Inventaire après décès. Armand de Saint-Jullien (épouse). Marie Anne Dumirail. Orfèvre joaillier (marchand)., 7 août 1722; MC/ET/XXIX/366
      inventaire après décès; Saint-Jullien, Armand de; Dumirail, Marie-Anne; orfèvre; orfèvre
    - De Saint-Jullien (Armand) marchand orfèvre rue Saint Louis § Inventaire après décès de la femme de .., 7 août 1722; MC/ET/XXIX/366
      inventaire; De Saint-Jullien, Armand
    - Transaction. Jules de Goullon. François Bonnin. Meslai (rue). [travaux de terrassements], 13 août 1722; MC/ET/XXIX/366
      accord; Bonnin, François; Goullon, Jules de
    - Transaction concernant Jules Degoullon, sculpteur du roi, demeurant rue Meslay., 13 août 1722; MC/ET/XXIX/366
      accord; Meslay (rue); Degoullon, Jean; sculpteur
    - Succession, renonciation. Sieur Desgreves Nicolas Baudran (veuve). Marie Truchot, 13 août 1722; MC/ET/XXIX/366
      renonciation; Baudran, Nicolas; Truchot, Marie
    - Succession, transport de droits. Sieur Desgreves Nicolas Baudran, 13 août 1722; MC/ET/XXIX/366
      partage; transport de droits; Baudran, Nicolas
    - Traité d'office. Antoine Estival (hoir). Jacques Lagoille. Payeur des rentes hôtel de ville. [office], 14 août 1722; MC/ET/XXIX/366
      traité d'office; Lagoille, Jacques; Estival, Antoine
    - Mariage. Philippe Desenne. Catherine Huot. Picqueur dans l'Equipage du duc de Vendôme, 17 août 1722; MC/ET/XXIX/366
      contrat de mariage; Desenne, Philippe; Huot, Catherine
    - Succession, délivrance de legs. Charles Barrin de La Galissonniere, 18 août 1722; MC/ET/XXIX/366
      partage; délivrance de legs; Barrin de La Galissonniere, Charles
    - Mariage. Antoine Louis François Lefevre de Caumartin. Elisabeth de Fieubet., 18 août 1722; MC/ET/XXIX/366
      contrat de mariage; Lefevre de Caumartin, Antoine-Louis-Françoise; Fieubet, Elisabeth de
    - Notoriété après décès (certificat). Marie Françoise Guillet, 20 août 1722; MC/ET/XXIX/366
      notoriété; certificat; Guillet, Marie-Françoise
    - Transaction. François de Barbancey (marquis de Sarzay). Charles François de Barbancey, chevalier de Sarzay, 21 août 1722; MC/ET/XXIX/366
      accord; Barbancey, Charles-François de (chevalier de Sarzay); Barbancey, François de (marquis de Sarzay)
    - Testament olographe déposé. René de Loynes, 21 août 1722; MC/ET/XXIX/366
      testament; dépôt de pièces; Loynes, René de
    - Succession, décharge. François Daniel Guillart. Ancien Capitaine au régiment du roi, 22 août 1722; MC/ET/XXIX/366
      partage; décharge; Guillart, François-Daniel
    - Devis et marché. Nicolas Baudet. Sieur Silot. Cloître Saint-Marcel. Tailleur de pierres. Saint-Martin. Clocher., 24 août 1722; MC/ET/XXIX/366
      devis; marché; Saint-Marcel (cloître); Baudet, Nicolas; Silot (sieur); tailleur de pierre
    - Baudet (Nicolas) tailleur de pierre rue de l'Arbalétrier § devis et marché, 24 août 1722; MC/ET/XXIX/366
      devis; marché; Baudet, Nicolas
    - Baudet (Charlemagne) tailleur de pierre fg. Saint Jacques du Haut Pas § devis et marché, 24 août 1722; MC/ET/XXIX/366
      devis; marché; Baudet, Charlemagne
    - Devis et marché pour la taille de pierres destinées à la construction du clocher de l'église paroissiale Saint-Martin au cloître Saint-Marcel., 24 août 1722; MC/ET/XXIX/366
      devis; marché; Saint-Marcel (faubourg)
    - Echange. Jérôme Leferon, seigneur d'Orville. Jérôme Nicolas de Paris. Branscourt (Marne) [seigneurie]; Beaubourg (cul-de-sac rue) [maison]., 29 août 1722; MC/ET/XXIX/366
      échange; Branscourt (Marne); Leferon, Jérôme (seigneur d'Orville); Paris, Jérôme-Nicolas de
    - Inventaire après décès. Nicolas Dubuisson. Théologie (bachelier en), 1er septembre 1722; MC/ET/XXIX/366
      inventaire après décès; Dubuisson, Nicolas; bachelier
    - Vente. Louis de Mailly (marquis de nesle). Bonnaventure Rossignol (veuve). Jean Baptiste Vanloo, peintre du prince de Carignan. [terres]. Balagny (Oise), 2 septembre 1722; MC/ET/XXIX/366
      acte de vente; Mailly, Louis de (marquis de Nesle); Rossignol, Bonnaventure; Vanloo, Jean-Baptiste
    - Succession, liquidation et partage. Léonor de Mornay de Montchevreuil. Porcelaine. (voir IAD du 16 12 1730), 4 septembre 1722; MC/ET/XXIX/366
      liquidation; partage; Mornay de Montchevreuil, Léonor de
    - Extrait baptistaire déposé. Jean Jacques Brunet. Saint-Etienne-du-Mont (paroisse)., 25 septembre 1722; MC/ET/XXIX/366
      extrait d'acte; acte d'état civil; dépôt de pièces; Brunet, Jean-Jacques
    - Transaction. Clément Punetis. Mathieu Dammy (marquis de Couventilier)., 25 septembre 1722; MC/ET/XXIX/366
      accord; Dammy, Mathieu (marquis de Couventilier); Punetis, Clément
    - Succession, transport de droits. Nicolas Legrand. Cabaretier. Vaudherland (Val-d'Oise), 26 septembre 1722; MC/ET/XXIX/366
      partage; transport de droits; Vaudherland (Val-d'Oise); Legrand, Nicolas; restaurateur
    - Apprentissage. Transport de brevet. René Rondeau. Legauffre, Claude. Maître graveur., 27 septembre 1722; MC/ET/XXIX/366
      contrat d'apprentissage; Rondeau, René; Legauffre, Claude; graveur
    - Transport de brevet d'apprentissage entre Claude Legauffre, demeurant rue du Harlay, et René Rondeau, demeurant à l'hôtel des Ursins, tous deux maîtres graveurs., 27 septembre 1722; MC/ET/XXIX/366
      Précisions sur les lieux: Paris--Basse-des-Ursins (rue, hôtel des Ursins)
      cession; Basse-des-Ursins (rue); Harlay (rue de); Ursins (hôtel des); Legauffre, Claude; Rondeau, René; graveur
    - Succession, récollement inventaire. Nicolas Dubuisson. Marguerite Masse (épouse), 28 septembre 1722; MC/ET/XXIX/366
      partage; inventaire; Dubuisson, Nicolas; Masse, Marguerite
    - Succession, partage. Nicolas Dubuisson, 28 septembre 1722; MC/ET/XXIX/366
      partage; Dubuisson, Nicolas
    - Alloué. Marie Catherine Matard. Geneviève Jolliot. Ouvrière en garniture de tête coiffure., 28 septembre 1722; MC/ET/XXIX/366
      contrat de travail; Matard, Marie-Catherine; Jolliot, Geneviève
    - Duclos (Simon) maître serrurier rue des Bons Enfants § transport, 9 octobre 1722; MC/ET/XXIX/366
      Duclos, Simon
    - Inventaire après décès de Gaspard de Fieubet, président honoraire en la chambre des Comptes, demeurant rue Charlot, mentionnant quatre tableaux de Bassan., 12 octobre 1722; MC/ET/XXIX/366
      tableaux de Bassan
      inventaire après décès; Charlot (rue); Fieubet, Gaspard de; magistrat
    - Mesnard (Maurice), maître menuisier, rue Mazarine § Substitution, 13 octobre 1722; MC/ET/XXIX/366
      substitution; Mesnard, Maurice
    - Preaux (Adrien), maître menuisier, grande rue du Faubourg Saint-Germain § Don mutuel, 17 octobre 1722; MC/ET/XXIX/366
      donation; Preaux, Adrien
    - Devis et marché pour la construction d'un bâtiment sur une place sise rue de Poliveau, pour le sieur Paulet., 27 octobre 1722; MC/ET/XXIX/366
      devis; marché; Poliveau (rue); Paulet (M.)
    - Lefèvre (Jean Pierre) maître maçon rue d'Orléans § Devis et marchand, 27 octobre 1722; MC/ET/XXIX/366
      devis; Lefèvre, Jean Pierre
    - Lambert (Martin) maître et marchand faïencier à Paris, gr, rue du fg. Saint Antoine § Inventaire après décès de .., 29 octobre 1722; MC/ET/XXIX/366
      inventaire; Lambert, Martin
    - Aubert (David), marchand orfèvre, sur le Pont au Change § Consentement, 30 octobre 1722; MC/ET/XXIX/366
      ratification; Aubert, David
    - Boucheret (Jean) horloger à Dieppe, absent § Constitution, 28 novembre 1722; MC/ET/XXIX/366
      constitution de rente; Boucheret, Jean
    - Contrat pour 6 ans entre Pierre Tauxier, marchand de vins, et Edme Stalia, maître graveur, au profit de Pierre Jean Tauxier, moyennant 200 livres., 29 novembre 1722; MC/ET/XXIX/366
      contrat d'apprentissage; Stalia, Edme; Tauxier, Pierre; Tauxier, Pierre Jean; graveur; commerçant
    - Stallin (Edme) maître graveur rue de la Draperie § apprentissage, 29 novembre 1722; MC/ET/XXIX/366
      contrat d'apprentissage; Stallin, Edmé
  - Minutes. 1722, octobre - décembre, octobre - décembre 1722; MC/ET/XXIX/367
    - MATHIEU (Jean) Ebéstniste; Cloître Saint-Jean de Latran § Certificat, 1er février 1722; MC/ET/XXIX/367
      Mathieu, Jean
    - Succession, compte. Jacques Dabadie (épouse). Marie Skinner. Garde du Cabinet du roi, 2 octobre 1722; MC/ET/XXIX/367
      partage; compte; Dabadie, Jacques; Skinner, Marie
    - Vente. Martin Mathurin Gicquel. Edmé Croissant (Geneviève Barbette épouse). Geneviève Barbette (épouse). [maison]. Nogent-sur-seine (Aube), 8 octobre 1722; MC/ET/XXIX/367
      acte de vente; Nogent-sur-Seine (Aube); Gicquel, Martin-Mathurin; Croissant, Edmé; Barbette, Geneviève
    - Succession, donation. Claude Pelletier (veuve). Nicole Regnault, 8 octobre 1722; MC/ET/XXIX/367
      partage; donation; Pelletier, Claude; Regnault, Nicole
    - Succession, renonciation. Simon Hericourt. Huissier. Nogent-sur-Marne (Val-de-Marne), 10 octobre 1722; MC/ET/XXIX/367
      renonciation; Nogent-sur-Marne (Val-de-Marne); Hericourt, Simon; huissier de justice
    - Vente. Pierre Souchot. Claude de Graville. [fonds de commerce et marchandises]. Epicerie, 10 octobre 1722; MC/ET/XXIX/367
      acte de vente; Souchot, Pierre; Graville, Claude de
    - Inventaire après décès. Gaspard de Fieubet. Chambre des comptes (président honoraire)., 12 octobre 1722; MC/ET/XXIX/367
      inventaire après décès; Fieubet, Gaspard de
    - Atermoiement. Félix Monseignot. Marchand mercier., 12 octobre 1722; MC/ET/XXIX/367
      accord; Monseignot, Félix; commerçant
    - Mariage. François Briquet. Catherine Charlotte Leroy. Parlement (avocat au), 12 octobre 1722; MC/ET/XXIX/367
      contrat de mariage; Briquet, François; Leroy, Catherine-Charlotte; avocat au parlement (Ancien Régime)
    - Extrait mortuaire déposé. Léonard de Jayac.. Saint-Roch (paroisse)., 13 octobre 1722; MC/ET/XXIX/367
      extrait d'acte; acte d'état civil; dépôt de pièces; Saint-Roch (paroisse); Jayac, Léonard de
    - Substitution. Maurice Menard. Maître menuisier, 13 octobre 1722; MC/ET/XXIX/367
      substitution; Menard, Maurice; menuisier
    - Mariage. Jacques Texier. Marguerite Albertine Sejan. Vin (marchand de), 14 octobre 1722; MC/ET/XXIX/367
      contrat de mariage; Texier, Jacques; Sejan, Marguerite-Albertine; commerçant
    - Mariage. Fiacre Fortemps. Madeleine Louise Elisabeth Collas. Pâtissier (maître), 15 octobre 1722; MC/ET/XXIX/367
      contrat de mariage; Fortemps, Fiacre; Collas, Madeleine-Louise-Elisabeth; pâtissier
    - Succession, renonciation. Jacques Delastre. Capitaine des armées du feu roi d'Angleterre, 15 octobre 1722; MC/ET/XXIX/367
      renonciation; Delastre, Jacques
    - Mariage. Pierre Joseph de Lobel. Anne de Lobel. Perruquier, 16 octobre 1722; MC/ET/XXIX/367
      contrat de mariage; Lobel, Pierre-Joseph de; Lobel, Anne de; coiffeur
    - Don mutuel. Adrien Preaux. Louise Marguerit. Menuisier (maître), 17 octobre 1722; MC/ET/XXIX/367
      donation; Preaux, Adrien; Marguerit, Louise; menuisier
    - Inventaire après décès. Jean Boulanger (épouse). Marie Claude Morin. Grainier (marchand), 19 octobre 1722; MC/ET/XXIX/367
      inventaire après décès; Boulanger, Jean; Morin, Marie-Claude; commerçant
    - Rentrée en communauté. Charles Lisle (sieur de Veron de Lisle). Anne Porquet, 19 octobre 1722; MC/ET/XXIX/367
      procès-verbal; Lisle, Charles; Porquet, Anne
    - Succession, partage rapporté. Louis Leroyer. Contrôleur général des Monnaies, 20 octobre 1722; MC/ET/XXIX/367
      partage; dépôt de pièces; Leroyer, Louis
    - Succession, partage rapporté. Nicolas Major, 20 octobre 1722; MC/ET/XXIX/367
      partage; dépôt de pièces; Major, Nicolas
    - Traité d'office. Antoine Mazure. Georges Hubert Chauvin. Châtelet (commis. enquêt. domm. intér. off.), 21 octobre 1722; MC/ET/XXIX/367
      traité d'office; Chauvin, Georges-Hubert; Mazure, Antoine
    - Inventaire après décès. Pierre Pluyette. Chirurgien, 21 octobre 1722; MC/ET/XXIX/367
      inventaire après décès; Pluyette, Pierre; chirurgien
    - Titre nouvel. Louis Chefdeville. Couvreur (maître) { Jean Pinel }. Barre (rue de la). [maison]. Saint-Germain-le-Vieil (fabrique), 22 octobre 1722; MC/ET/XXIX/367
      titre nouvel; Chefdeville, Louis; couvreur
    - Notoriété. Joseph de Lutzelbourg. Cavalerie (colonel de), 22 octobre 1722; MC/ET/XXIX/367
      notoriété; Lutzelbourg, Joseph de
    - Apprentissage. Louis Auger Ducanel. Antoine Lemont. Maître fourbisseur., 23 octobre 1722; MC/ET/XXIX/367
      contrat d'apprentissage; Ducanel, Louis-Auger; Lemont, Antoine; armurier
    - Mariage. dit Favier Gilbert Dugne. Angélique Dupre. Tailleur d'habits (maître), 25 octobre 1722; MC/ET/XXIX/367
      contrat de mariage; Dugne, Gilbert; Dupre, Angélique; tailleur d'habits
    - Certificat (rectification de nom). Jean Morin. Ordinaire musique du duc d'Orléans Musicien., 26 octobre 1722; MC/ET/XXIX/367
      certificat; Morin, Jean
    - Devis et marché. Jean Pierre Lefebvre. Etienne Poulet. Poliveau (rue).. Construction bâtiment., 27 octobre 1722; MC/ET/XXIX/367
      devis; marché; Poliveau (rue); Lefebvre, Jean-Pierre; Poulet, Etienne
    - Vente. Charles Blavy de Balleaux. Etienne Lesourd. [terres]. Plessis-Pacy (Le) (Seine-et-Marne), 27 octobre 1722; MC/ET/XXIX/367
      acte de vente; Blavy de Balleaux, Charles; Lesourd, Etienne
    - Vente. André Thomas Clement. Pierre Paul Bombarda de Beaulieu. [seigneurie de]. Cigogne (Indre-et-Loire), 27 octobre 1722; MC/ET/XXIX/367
      acte de vente; Clement, André-Thomas; Bombarda de Beaulieu, Pierre-Paul
    - Vente. Pierre Boucher. Etienne Lesourd. [maison]. Signy-Signets (Seine-et-Marne), 27 octobre 1722; MC/ET/XXIX/367